【裁判字號】    97,交聲,1398
【裁判日期】    980527
【裁判案由】    聲明異議
【裁判全文】
臺灣彰化地方法院交通事件裁定        97年度交聲字第1398號
原處分機關  交通部公路總局臺中區監理所彰化監理站
異  議  人
即受處分人  甲○○
上列異議人即受處分人因違反道路交通管理處罰條例案件，對於
交通部公路總局臺中區監理所彰化監理站中華民國97年10月22日
所為之處分（原處分案號：彰監四字第裁64-E00000000號），聲
明異議，本院裁定如下：
    主  文
原處分撤銷。
甲○○不罰。
    理  由
一、本件聲明異議意旨如附件聲請狀所載。
二、按汽車駕駛人，行經有燈光號誌管制之交岔路口闖紅燈者，
    處新臺幣（下同）1800元以上5400元以下罰鍰，道路交通管
    理處罰條例第53條第1 項定有明文。
三、經查：
  (一)原處分機關交通部公路總局臺中區監理所彰化監理站係以受
    處分人於民國96年12月28日凌晨4 時55分許，駕駛車牌號碼
    RD－0997號自用小客車，行經竹120 線芎林交流道，因駕車
    行經有燈光號誌管制之交岔路口闖紅燈等情，依道路交通管
    理處罰條例第53條第1 項、第63條第1 項之規定，裁處罰鍰
    5400元、記違規點數3 點，有原處分機關97年10月22日彰監
    四字第裁64-E00000000號裁決書、新竹縣政府警察局98年1
    月15日竹縣警交字第0980001157號函及檢附違規照片、98年
    1 月16日竹縣警交字第0980000691號函附卷可稽。異議人對
    於上開交通違規情事之存在，均不爭執，堪信為真實。
  (二)查系爭車輛經核於95年5 月19日至97年1 月15日間，異議人
    固為登記名義人，有原處分機關98年5 月20日中監彰字第09
    81001144號函及檢附汽車異動歷史查詢、汽車車主歷史查詢
    在卷可佐；惟異議人已於96年12月24日以以車換車的方式，
    將系爭車輛於當日交予車棧汽車之負責人乙○○，並提出讓
    渡書2 紙為證，核與乙○○98年4 月30日之呈報狀所述內容
    相符，堪認系爭車輛於96年12月24日已非處於異議人所得實
    際管領之下，且異議人當時業與乙○○換得車牌號碼5P－51
    59號自用小客車，未等待系爭車輛併同辦理完過戶，即已先
    行駕駛5P－5159號離去等情，亦據乙○○以上開書面陳述無
    訛，衡情異議人自無嗣後又駕駛系爭車輛違規闖紅燈之可能
    。是以，本件異議人並非駕駛車輛之人，即非首揭道路交通
    管理處罰條例所定之汽車駕駛人，堪以認定；從而，異議人
    依法即不具法定受處罰人之適格，而道路交通管理處罰條例
    復無不知汽車駕駛人為何人者，應逕以汽車所有人為受處罰
    人之規定，上開裁決書以異議人為受處分人自有違誤。
四、綜上所述，本件異議人之異議為有理由，應由本院撤銷原處
    分，並諭知異議人不罰，爰依道路交通管理處罰條例第87條
    第2 項，道路交通案件處理法第20條，裁定如主文。
中    華    民    國    98    年    5     月    27    日
                  交通法庭            法  官  戰諭威
以上正本證明與原本無異。
如不服本裁定，應於裁定送達後五日內向本院提出抗告狀 (須附
抗告狀繕本 )。
中    華    民    國    98    年    5     月    27    日
                                      書記官  陳佳宏


司法院資訊處製作；財團法人民間司法改革基金會備份。
